# 关于顺流交易对少数股东影响的一道题

提问人：xuxiyang 时间：2019-05-25 19:58:35
轻松过关上合并报表部分一道题：甲公司 17 年 6 月 30 日从集团外部取得乙公司 80% 股份，能够实施控制。 18 年 7 月 1 日，甲向乙出售一项专利权，账面价值为 80 万元，售价 100 万元。乙取得后采用直线法摊销，预计使用年限 5 年，无残值，假定摊销计入当期损益。 18 年乙按购买日公允价值持续计算净利润 300 万元，其他综合收益增加额 100 万元，不考虑所得税等因素。 18 年合并利润表中应确认的归属于少数股东的综合收益总额为（）？
我的计算是：【300-（100-80）/5*6/12+100】*0.2，然而答案是：（300+100）
*0.2
我认为在合并报表层面，要抵消乙个别报表上多提的摊销（100-80）/5*6/12，即，借：无形资产 2 贷：管理费用 2 ，这部分会影响合并报表上认定的子公司净利润，继而影响少数股东损益，哪里不对呢？

回答人：chenyiwei
因为前期该笔未实现顺流交易损益抵销时全部冲减了归母净利润，所以后续其实现和恢复的金额也都归属于归母净利润。这和一般的内部存货顺流交易的情况类似。